【裁判字號】    97,訴,630
【裁判日期】    970530
【裁判案由】    清償借款
【裁判全文】
臺灣高雄地方法院民事判決               97年度訴字第630號
原      告  合作金庫商業銀行股份有限公司
法定代理人  甲○○
訴訟代理人  乙○○
            丁○○
被      告  協鍵企業有限公司
兼法定代理  丙○○
上列當事人間請求清償借款事件，本院於民國97年5 月22日言詞
辯論終結，判決如下：
    主     文
被告應連帶給付原告新臺幣壹佰貳拾柒萬柒仟佰拾柒元，及
自民國九十六年十二月一日起至清償日止，按年息百分之七點零
九五計算之利息；暨自民國九十七年一月二日起至清償日止，其
逾期在六個月以內者，按上開利率百分之十，逾期超過六個月部
份，按上開利率百分之二十計付違約金。
訴訟費用新臺幣壹萬仟陸佰柒拾貳元由被告連帶負擔。
    事實及理由
一、原告起訴主張：被告協鍵企業有限公司（下稱協鍵公司）於
    民國94年7 月1 日，邀同被告丙○○及訴外人陳美珠為連帶
    保證人，向原告借款新臺幣（下同）200 萬元。約定借款期
    間自94年7 月1 日起至99年7 月1 日止。借款本息攤還方式
    為依年金法計算，按月本息平均攤還，利息則依該行基準利
    率加碼年息3.075%計算。如未按期攤還本息，應自逾期之日
    起按本借款放款利率加付遲延利息，另應自逾期之日起6 個
    月以內，按放款利率10 %，逾6 個月以上者，超過6 個月部
    分，按放款利率20% 計付違約金。詎被告協鍵公司自96年12
    月1 日起即未依約繳納，迭經催討無效，依約前開借款視為
    全部到期，尚欠如主文第1 項所示本金、利息及違約金未予
    清償。而被告丙○○為本件借款之連帶保證人，依法自應負
    連帶給付責任。爰依消費借貸及連帶保證之法律關係請求判
    令被告應連帶給付如主文第1 項所示之金額。
二、被告均未於言詞辯論期日到場爭執，亦未提出書狀作何聲明
    或陳述。
三、按稱消費借貸者，謂當事人約定，一方移轉金錢或其他代替
    物之所有權於他方，而他方以種類、品質、數量相同之物返
    還之契約；借用人應於約定期限內，返還與借用物種類、品
    質、數量相同之物；遲延之債務，以支付金錢為標的者，債
    權人得請求依法定利率計算之遲延利息。但約定利率較高者
    ，仍從其約定利率。當事人得約定債務人不履行債務時，應
    支付違約金，民法第474 條、第478 條、第233 條第1 項、
    第250 條第1 項分別定有明文，又保證債務之所謂連帶，係
    指保證人與主債務人負同一債務，對於債權人各負全部給付
    之責任者而言，此就民法第272 條第1 項規定連帶債務之文
    義參照觀之甚明（最高法院45年臺上字第1426號判例意旨可
    資參照）。
四、本件原告主張之事實，已據提出與所述相符之借據、授信約
    定書、本行實施定儲指數利率與基準利率後牌告利率變動表
    、放款帳務資料查詢單為證（詳本院卷第5 頁至第8 頁、第
    10頁、第11頁），而被告經合法通知，既未到庭爭執，亦未
    提出書狀作何聲明或陳述，本院依調查證據之結果，自堪信
    原告之主張為真實。從而，原告依消費借貸及連帶保證之法
    律關係，請求被告應連帶給付如主文第1 項所示之本金及利
    息、違約金，即屬正當，應予准許。
五、本件原告之訴為有理由，其繳納之第一審訴訟費用即裁判費
    13,672元，應由被告連帶負擔。
六、據上論結：本件原告之訴為有理由，依民事訴訟法第385 條
    第1 項前段、第85條第2 項，判決如主文。
中    華    民    國    97    年    5     月    30    日
                  民事第三庭法  官  謝梨敏
正本係照原本作成。
如不服本判決，應於送達後20日內，向本院提出上訴狀並表明上
訴理由，如於本判決宣示後送達前提起上訴者，應於判決送達後
10日內補提上訴理由書（須附繕本）。
中    華    民    國    97    年    5     月    30    日
                                書記官  林玉珊


司法院資訊處製作；財團法人民間司法改革基金會備份。
